臺灣高等法院刑事判決　　　　　　　　100年度上訴字第199號
上 訴 人即
被　　　告　林江進
　　　　　　　　　（現另案在法務部矯正署臺中監獄執行）
指定辯護人　本院公設辯護人李廣澤
上列上訴人即被告因違反槍砲彈藥刀械管制條例案件，不服臺灣
新竹地方法院99年度訴字第276 號，中華民國99年12月10日第一
審判決（起訴案號：臺灣新竹地方法院檢察署99年度偵字第2548
號），提起上訴，本院判決如下：
    主    文
上訴駁回。
    理    由
一、本案經本院審理結果，認原審判決以被告所為持有制式手槍
    、子彈（下稱系爭槍彈）之犯行事證明確，適用槍砲彈藥刀
    械管制條例第7 條第4 項、第12條第4 項，刑法第11條前段
    、第55條、第42條第3 項前段、第38條第1 項第1 款之規定
    ，並審酌被告前曾有殺人未遂、2 次妨害自由、2 次違反麻
    醉藥品管理條例、偽造文書、違反廢棄物清理法、5 次違反
    毒品危害防制條例、竊盜及2 次違反槍砲彈藥刀械管制條例
    等刑事前案紀錄，猶不知悔改，其明知槍枝及子彈為具有高
    度危險性之物品仍持有之，對於他人之身體、生命及社會治
    安、秩序顯已造成潛在之危險與不安，參以被告遭查獲時，
    系爭槍彈係自其置放於皇冠旅社房間內之外套口袋內扣得，
    顯見被告係隨身攜帶系爭槍彈，且上開旅社為公眾得自由出
    入之場所，被告前揭犯行對他人生命財產安全可能造成之危
    害非淺，情節重大，惟念其持有之期間不長，及坦認犯行之
    犯後態度等一切情狀，量處有期徒刑6 年4 月、併科罰金新
    臺幣（下同）20萬元之刑，另就罰金部分諭知如易服勞役之
    折算標準；並說明扣案之口徑9mm 制式半自動，捷克CZ廠75
    型具有殺傷力之手槍1 支（含彈匣，槍枝管制編號00000000
    00），屬違禁物，不問屬於犯人與否，應依刑法第38條第1
    項第1 款規定宣告沒收。又扣案具有殺傷力之制式子彈4 顆
    ，因已於鑑驗時試射完畢而不具殺傷力，與前揭扣案不具殺
    傷力之子彈2 顆，均非違禁物，均不予宣告沒收。另被告雖
    於民國98年9 月3 日假釋出監，其假釋業經撤銷應執行殘刑
    3 月7 日一節，有本院被告前案紀錄表在卷可查，則被告上
    開犯行自無構成累犯而須加重之情形，經核其認事用法均無
    不合，應予維持，並引用原審判決書記載之事實及理由（如
    附件）。
二、被告上訴意旨略以：對於檢察官起訴及原審判決認定之犯罪
    事實無意見，為認罪之表示，惟原審判決判處有期徒刑6 年
    4 月過重。系爭槍彈為其同住新竹市○○路166 巷租屋處友
    人廖進基所有，其自始至終無持有系爭槍彈之動機與犯意，
    其友人自殺過世後，幫忙處理後事，房東於99年3 月15日請
    其搬家，於房東整理其友人物品時發現系爭槍彈，其遂直接
    將之放置在友人黑色夾克內，搬至皇冠旅社放置兩天，於99
    年3 月17日晚間10時20分於該旅社被警查獲。然其從未碰觸
    系爭槍彈，心想於喪事辦妥後再行處理云云。辯護人辯護意
    旨略以：被告雖坦承持有系爭槍彈，惟系爭槍彈為其友人廖
    進基所有，其持有動機僅係避免讓房東麻煩，並想將系爭槍
    彈處理掉，被告並無持有系爭槍彈之犯意，況且被告持有系
    爭槍彈又不長（不到2 天）。被告係因有毒品前科，被警搜
    索時偶被查獲，而本件亦非累犯，原審判決量刑過重，請斟
    酌量刑等語。惟查：
（一）依據被告所供，系爭槍彈既然為其友人廖進基生前所持有
      ，然廖進基已於99年3 月4 日死亡，而此情亦為被告所不
      爭執，被告既與友人廖進基共居一屋，友人廖進基突然自
      殺身亡，整理其身亡後之遺物，本須儘速完成之事，此乃
      一般事理之常，易言之，被告應於其友人廖進基99年3 月
      4 日死亡後，即繼而持有系爭槍彈，而自行支配管理，否
      則，系爭槍彈既係友人廖進基身亡後之遺物，死者為大，
      被告豈有不將之另行封存保管，甚至立即交警或其家屬處
      置之理？然被告卻不此之圖，反而將之放置在夾克口袋內
      ，呈現隨時可以使用之狀態，若非被告早已有持有支配管
      理之意，又何須如此？是其前開上訴主張，顯與常情有悖
      ，不足採信。
（二）參以被告於警詢時，經警察質以「警方當時如何查獲你涉
      嫌持有毒品及持有槍械？」時，被告供稱：「警方是臨檢
      查獲，警方盤查我的身份時問我有無違法的事，我因害怕
      警方查到我的手槍，所以就從身上穿著的長褲左後口袋內
      拿出乙個小包包，內有一級毒品海洛因乙小包．．．及注
      射針筒2 支，後來又於掛在牆上的外套口袋內查獲我所持
      有的手槍乙把及彈匣乙個、子彈6 顆」等語（見偵卷第8
      頁），顯見被告於前開時、地遇警盤查時，並未主動交出
      系爭槍彈，反而以僅交出所持有第一級毒品海洛因及注射
      針筒之方式，試圖矇混過關；果如被告所言：其從未碰觸
      系爭槍彈，心想於喪事辦妥後再行處理云云，被告既無持
      有之意，則被告遇警察盤查時，已是處理系爭槍彈之良機
      ，被告為何不立即交出請警察處理，若非被告已有持有支
      配管理系爭槍彈之意，衡情毋需以此方式掩飾；從而，被
      告上訴意旨辯稱其無持有系爭槍彈之動機，更無持有系爭
      槍彈之犯意云云，辯護人主張被告無持有系爭槍彈之犯意
      等語，均非事實，不足採憑。
（三）邇來臺灣地區槍枝爆裂物氾濫、不法之徒每擁槍自重，輕
      則用以恐嚇勒索，欺壓善良，重則持之搶劫殺人，致使一
      般民眾聞槍色變，是非法持有槍枝及彈藥即已足以破壞社
      會秩序；尤其，被告未經許可非法所持有之系爭槍彈，均
      屬制式槍彈，而非僅係一般之改造手槍及子彈，其對社會
      不特定大眾所構成之危害程度非輕，原審斟酌前開所述之
      一切情狀，據此量處有期徒刑6 年4 月、併科罰金20萬元
      之刑，核屬妥適，被告上訴主張原審判決量刑過重云云，
      為無理由，不足採取。
三、從而，原審以被告持有系爭槍彈，罪證明確，而為量處被告
    有期徒刑6 年4 月、併科罰金20萬元之判決，經核其認事用
    法，並無違誤，被告之上訴為無理由，應予以駁回。
據上論斷，依刑事訴訟法第368 條、第373 條，判決如主文。
本案經檢察官劉靜婉到庭執行職務。
中    華    民    國  100     年    3     月    10    日
                  刑事第九庭  審判長法  官  陳貽男
                                    法  官  蔡聰明
                                    法  官  蔡守訓
以上正本證明與原本無異。
如不服本判決，應於收受送達後十日內向本院提出上訴書狀，其
未敘述上訴之理由者並得於提起上訴後十日內向本院補提理由書
（均須按他造當事人之人數附繕本）。「切勿逕送上級法院」。
                                    書記官  許俊鴻
中    華    民    國   100    年    3     月    10    日
附錄論罪科刑之條文：
槍砲彈藥刀械管制條例第7條
未經許可，製造、販賣或運輸火砲、肩射武器、機關槍、衝鋒槍
、卡柄槍、自動步槍、普通步槍、馬槍、手槍或各類砲彈、炸彈
、爆裂物者，處死刑、無期徒刑或 7 年以上有期徒刑；處徒刑
者，併科新臺幣 3 千萬元以下罰金。
未經許可，轉讓、出租或出借前項所列槍砲、彈藥者，處無期徒
刑或 5 年以上有期徒刑，併科新臺幣 1 千萬元以下罰金。
意圖供自己或他人犯罪之用，而犯前二項之罪者，處死刑或無期
徒刑；處徒刑者，併科新臺幣 5 千萬元以下罰金。
未經許可，持有、寄藏或意圖販賣而陳列第 1 項所列槍砲、彈
藥者，處 5 年以上有期徒刑，併科新臺幣 1 千萬元以下罰金。
意圖供自己或他人犯罪之用，以強盜、搶奪、竊盜或其他非法方
法，持有依法執行公務之人所持有之第 1 項所列槍砲、彈藥者
，得加重其刑至二分之一。
第 1 項至第 3 項之未遂犯罰之。
槍砲彈藥刀械管制條例第12條
未經許可，製造、販賣或運輸子彈者，處 1 年以上 7 年以下有
期徒刑，併科新台幣 500 萬元以下罰金。
未經許可，轉讓、出租或出借子彈者，處 6 月以上 5 年以下有
期徒刑，併科新台幣 300 萬元以下罰金。
意圖供自己或他人犯罪之用，而犯前二項之罪者，處 3 年以上
10 年以下有期徒刑，併科新台幣 700 萬元以下罰金。
未經許可，持有、寄藏或意圖販賣而陳列子彈者，處 5 年以下
有期徒刑，併科新台幣 300 萬元以下罰金。
第 1 項至第 3 項之未遂犯罰之。